# 请教陈版主，关于 VMI 方式收入确认与免抵退税申报差异问题

提问人：shenjiyuan 时间：2019-04-28 17:32:01
陈版主：
您好，我们在审计过程中遇到一家企业，部分海外客户采用 VMI方式（VMI合作范围或基本操作模式：按照需方提供的预测，供方将其提供的产品运至需方指定仓库（国内库和香港库），并由需方代为保管，需方根据其生产需要从指定仓库中领用产品，产品在指定仓库保管期间的产品法律所有权归供方所有。供方将产品运至需方指定仓库前的一切风险和费用右供方承担，包括关税（该产品鼓励出口，免征关税）、清关手续等等。供方根据需方要求，提供与产品有关的文件和相关信息，包括但不限于：提前 24 小时向需方发出 VMI送货单。产品经需方初步清点后在 VMI送货单签章确认，视为货物暂收。供方运至指定仓库的产品经需方 IQC 部门检验合格后方能入库。如不合格，即退回。）。
根据收入准则必须在交易过程已经结束或者实质上结束的情况下才能确认收入，并且强调收入和成本的配比。在货物运抵需方指定的仓库时，一方面交易过程尚未完成，另一方面这些货物能否被需方所领用，以及最后的价格等，还存在不确定性，且不能可靠估计，综合来看就不符合收入确认条件。我们建议企业在客户领用商品后，根据期末库存和领料单确认收入。
但是海关将申报数据传导给税务局以后，免抵退数据会自动生成，税务局只认同海关申报数据，对财务确认的收入数据不予认可，企业目前只能按照海关申报数据进行免抵退税申报。如果按照我们建议的调整，纳税申报收入数据与免抵退税申报数据将存在差异。
请教陈版主，账面收入数据与海关申报数据，是否可以存在差异，是否有法条规定；如果允许存在差异，免抵退税数据应按照海关口径，还是财务口径进行申报。

回答人：chenyiwei
会计和税务是两个独立体系，你对会计上收入确认的理解基本合理。会计和税务的差异可以合理解释。具体税务处理问题建议咨询税务专业人士。